臺灣臺北地方法院民事裁定
111年度保險字第18號
原      告  鍾郁秀
            毓嘉國際企業有限公司

法定代理人  林文魁

上列原告與被告泰安產物保險股份有限公司等人間請求損害賠償
等事件，本院裁定如下：
    主  文
原告應於本裁定送達後五日內，具狀提出本件訴訟標的及其原因
事實、具體明確之應受判決事項聲明，暨查報本件訴訟標的價額
 ，且按前開訴訟標的價額計算訴訟費用並補繳之。
    理  由
一、按提起民事訴訟，應依民事訴訟法第77條之13規定繳納裁判
    費，此為必備之程式。又起訴，應以訴狀表明當事人及法定
    代理人、訴訟標的及其原因事實、應受判決事項之聲明，提
    出於法院為之；原告之訴，有起訴不合程式或不備其他要件
    者，法院應以裁定駁回之，但其情形可以補正者，審判長應
    定期間先命補正，民事訴訟法第244條第1項、第249條第1項
    第6款分別定有明文。次按，民事訴訟法第244條第1項第3款
    所稱「應受判決事項之聲明」乃請求判決之結論，亦係請求
    法院應為如何判決之聲明，如當事人獲勝訴之判決，該聲明
    即成為判決之主文，並為將來據以強制執行之依據及範圍，
    是以原告所表明訴之聲明必須明確一定、具體合法、適於強
    制執行（給付之訴），此有最高法院98年度台上字第599號
    判決可資參照。另其他法院將訴訟移送至普通法院者，依本
    法定其訴訟費用之徵收。移送前所生之訴訟費用視為普通法
    院訴訟費用之一部分，亦為民事訴訟法第31條之3規定明文 
    。
二、經查，原告鍾郁秀、毓嘉國際企業有限公司等人與被告泰安
    產物保險股份有限公司、財團法人汽車交通事故特別補償基
    金、金融監督管理委員會、中山醫療社團法人中山醫院、李
    佳芳及李利英等人間請求損害賠償等事件，原告原係向臺北
    高等行政法院提出行政訴訟，並繳納裁判費新臺幣（下同）
    4000元，嗣經該法院以108年度訴字第649號裁定認本件屬民
    事糾紛並將本訴移送至本院，原告雖就前開裁定提起抗告，
    然經最高行政法院以109年度抗字第121號裁定駁回而告確定
     ，是本件既屬民事糾紛，原告起訴即應符合民事訴訟法所
    規定之起訴程式。惟原告提起行政訴訟所為訴之聲明及所主
    張之事實理由，因非屬私法事件適當之聲明，於本件民事訴
    訟尚難逕予適用，是原告之訴之聲明及其原因事實、訴訟標
    的均不明確，則依上開規定，原告之起訴程式已有欠缺，自
    應予補正。又原告未於起訴狀記載訴訟標的價額，致本院亦
    無法核定訴訟標的價額，以裁定命原告補繳裁判費。茲依民
    事訴訟法第249條第1項但書規定，命原告於本裁定送達後5
    日內具狀補正本件訴訟標的、原因事實及具體明確之應受判
    決事項聲明，暨查報本件訴訟標的價額，且依民事訴訟法第
    77條之13規定計算應繳納之訴訟費用並補繳之（應扣除前已
    繳納之行政訴訟裁判費4000元），逾期未補正，即駁回其訴
    。
三、依民事訴訟法第77條之13、第249條第1項但書，裁定如主文
     。
中　　華　　民　　國　　111 　年　　3 　　月　　21　　日
                  民事第九庭  法　官　翁偉玲
以上正本係照原本作成。                                  本裁定不得抗告。
中　　華　　民　　國　　111 　年　　3 　　月　　21　　日
                              書記官　陳信宏